【裁判字號】    92,交易,455
【裁判日期】    920926
【裁判案由】    過失致死等
【裁判全文】
臺灣板橋地方法院刑事判決                        九十二年度交易字第四五五號
    公  訴  人  臺灣板橋地方法院檢察署檢察官
    被      告  丁○○
右列被告因過失致死等案件，經檢察官提起公訴（九十二年度偵字第一一一０三、一
一四四七號），本院判決如左：
    主  文
丁○○服用酒類，不能安全駕駛動力交通工具而駕駛，處有期徒刑肆月。又因過失致
人於死，處有期徒刑壹年貳月。應執行有期徒刑壹年肆月，緩刑肆年。
    事  實
一、丁○○無駕駛執照，明知服用酒類不能安全駕駛動力交通工具者，不得駕駛；且
    明知其自民國九十二年五月十日凌晨三時至四時間（起訴書誤載為零時至四時間
    ），在台北縣板橋市○○路友人住處飲酒作樂，已達酒醉不能安全駕駛動力交通
    工具之程度，猶在飲酒後於九十二年五月十日凌晨四時許，駕駛車號ＥＱ－七六
    九五號自小客車，沿台北縣板橋市○○路自北往南方向行駛，欲返回文化路住處
    。嗣於同日凌晨四時十五分許，行經同市○○路、漢生東路口路段，本應注意車
    前狀況，並隨時採取必要之安全措施，以防止危險之發生，並注意市區道路行車
    速度不得逾五十公里，而依當時之路況，又無不能注意之情事，貿然以時速約八
    十至九十公里之高速行駛，適有林興郎騎乘車號ＧＢＤ－五七五號機車，自中山
    路對向車道由南往北方向駛來，停於路口欲左轉漢生東路，丁○○因未注意車前
    狀況，復因飲酒後無法正確辨識路況及適切操控車輛，且因車速過快煞車不及，
    所駕駛之自小客車前方撞及林興郎騎乘之機車，致林興郎人車倒地，受有全身多
    處外傷、顱內出血，當場死亡。嗣經路目擊路人乙○○報警處理，經警據報前往
    上開肇事地點處理車禍事宜，並於同日凌晨四時四十分許對丁○○進行酒精濃度
    測試，測得其呼氣所含酒精濃度值達每公升零點四五毫克，而查悉上情。
二、案經被害人林興郎之子甲○○訴由台北縣政府警察局海山分局報請台灣板橋地方
    法院檢察署檢察官偵查起訴。
    理  由
一、訊據被告丁○○對於右揭時地酒後駕車肇事致被害人林興郎死亡之事實，於警詢
    時及偵審中均坦承不諱，核與被害人家屬甲○○指訴，及目擊本案之證人乙○○
    證述之情節相符，並有道路交通事故調查報告表一紙、酒精濃度測定表二紙、現
    場照片二十四張在卷可稽。而被害人林興郎確因本件車禍死亡，亦經台灣板橋地
    方法院檢察署檢察官督同法醫師相驗屬實，製有驗斷書、相驗屍體證明書及勘驗
    筆錄附卷可按。
二、按汽車駕駛人飲用酒類後，其吐氣所含酒精濃度超過每公升０．二五毫克以上者
    ，不得駕車；汽車行車速度，無標誌者，市區道路行車速限不得超過五十公里；
    又汽車行駛時，駕駛人應注意車前狀況及兩車併行之間隔，並隨時採取必要之安
    全措施，道路交通安全規則第一百十四條第二款、第九十三條第一項第一款、第
    九十四條第三項分別定有明文。被告駕駛汽車，自應注意上開安全規定，且依肇
    事當時之狀況，並非不能注意及此，意疏於注意，酒後在市區道路未注意車前狀
    況高速行駛，因而肇事致人死亡，被告對本件車禍之發生顯有過失。而被害人林
    興郎因本件車禍致全身多處外傷、顱內出血死亡，已如前述，則被告之過失行為
    與被害人林興郎死亡間，具有相當因果關係。本案事證明確，被告之過失犯行，
    洵堪認定。
三、核被告所為，係犯刑法第一百八十五條之三酒後駕車公共危險罪、同法第二百七
    十六條第一項之過失致死罪。被告無駕駛執照，酒後駕車，因而致人死亡，依法
    應負刑事責任，所犯過失致死罪部分應依道路交通管理處罰條例第八十六條第一
    項規定，加重其刑二分之一。被告所犯上開二罪間，犯意各別，構成要件互殊，
    應分論併罰。又本件車禍發生後，係由目擊本案之證人乙○○報警，被告雖停留
    在現場等候警方處理，惟因過度驚嚇，自始未發一語，係由承辦警員依現場情況
    自行判斷被告肇事，業據警員丙○○到庭證述明確，是被告並未在有偵查權限之
    警員發覺前自首而受裁判，尚難邀自首減刑之寬典，附此敘明。爰審酌被告之過
    失程度、所生之危害，及被告肇事後坦承犯行，態度尚稱良好，且與被害人家屬
    達成和解，賠償損害，被害人家屬甲○○亦當庭表示宥恕，不願訴究等一切情狀
    ，分別量處如主文所示之刑，並定其應執行之刑，以資懲儆。又被告前未曾受有
    期徒刑以上刑之宣告，有台灣高等法院被告全國前案紀錄表、台灣板橋地方法院
    檢察署刑案資料查註紀錄表各一紙附卷可稽，其因一時失慮，而罹刑典，事後已
    坦承犯行，深具悔意，並賠償被害人家屬，經此刑之宣告後，應知警惕而無再犯
    之虞，本院因認對其所宣告之刑以暫不執行為當，爰予以宣告緩刑四年，用啟自
    新。
據上論斷，應依刑事訴訟法第二百九十九條第一項前段，刑法第一百八十五條之三、
第二百七十六條第一項、第五十一條第五款、第七十四條第一款，道路交通管理處罰
條例第八十六條第一項，罰金罰鍰提高標準條例第一條前段，判決如主文。
本案經檢察官葉志飛到庭執行職務。
中      華      民      國    九十二    年      九      月    二十六    日
            臺灣板橋地方法院交通法庭
                                            法  官  鄭  水  銓
右正本證明與原本無異。
如不服本判決，應於判決送達後十日內，向本院提出上訴狀。
                                            書記官  謝  明  倫
中      華      民      國    九十二    年      九      月    二十六    日
附錄本案論罪科刑法條全文：
刑法第一百八十五條之三
服用毒品、麻醉藥品、酒類或其他相類之物，不能安全駕駛動力交通工具而駕駛者，
處一年以下有期徒刑、拘役或三萬元以下罰金。
刑法第二百七十六條
因過失致人於死者，處二年以下有期徒刑、拘役或二千元以下罰金。
從事業務之人，因業務上之過失犯前項之罪者，處五年以下有期徒刑或拘役，得併科
三千元以下罰金。


司法院資訊處製作；財團法人民間司法改革基金會備份。
